臺灣板橋地方法院刑事判決　　　　　　　　　　　　　九十三年度訴字第三一一號
　　公　訴　人　臺灣板橋地方法院檢察署檢察官
　　被　　　告　乙○○
　　選任辯護人　黃達元律師
右列被告因過失致死案件，經檢察官提起公訴（九十二年度偵字第二一四六九號），
本院合議庭評決行簡式審判程序，並判決如左：
    主  文
乙○○從事業務之人，因業務上之過失致人於死，處有期徒刑壹年貳月。緩刑年。
    事  實 及 理 由
一、本案犯罪事實，除起訴書犯罪事實欄一，第三行「˙˙˙為從事游泳及健身業務
    之人」，應補充及更正為「為從事泳客救生及游泳、健身教練業務之人」、第九
    行起關於黃芸香死亡部分「˙˙˙，致不諳水性之黃芸香溺水窒息死亡。」應補
    充及更正為「˙˙˙，致不諳水性之黃芸香溺水窒息，經送往台北縣永和市○○
    街八十號天主教耕莘醫院永和分院急救前，於九十二年八月二十二日下午二時五
    十八分許不治死亡。」其餘犯罪事實均引用檢察官起訴書之記載（如附件）。
二、得心證之理由：
（一）訊據被告乙○○就右揭犯罪事實，於警詢時及偵、審中均坦承不諱，核與告訴
      人丁○○、被害人之夫劉藝林指訴及證人丙○○於審理中證述之情節大致相符
      ，並有被告受僱於寶順公寓大廈管理維護股份有限公司擔任救生員暨健身教練
      所簽定之不定期僱用契約書一件、游泳池及健身房照片共五幀在卷可稽。被害
      人黃香芸確因游泳溺水窒息，經送往台北縣永和市○○街八十號天主教耕莘醫
   　 院永和分院急救前，於九十二年八月二十二日下午二時五十八分許不治死亡，
　　　亦經臺灣板橋地方法院檢察署檢察官督同法醫師相驗明確，製有相驗屍體證明
　　　書、驗斷書及勘驗筆錄等，並有被害人屍體照片八幀、天主教耕莘醫院永和分
　　  院九十三年五月四日九十三耕永字第０五０五號函及其附件在卷可稽。
（二）被告係世紀皇家社區游泳池救生員，擔任泳客救生、安全與維護事務，為從事
      業務之人，應注意隨時巡視池內之泳客動態，而被害人係九十二年七月中旬開
      始學習游泳之初學者，業據告訴人丁○○、被害人之夫劉藝林於警詢時指述詳
      確，並經被告於偵查中供承在卷。被告對於泳池中有習泳初學者，自應提高警
      覺，隨時環視注意游泳池所有可能發生之事故，此為其業務上本應注意之事項
      ；且上開游泳池寬約八公尺、深一百二十公分，從泳池邊到健身房內「體脂器
      」位置之距離約十點五公尺乙節，業經本院於九十三年二月二十日到場勘驗屬
      實，並製有勘驗筆錄在卷可稽，可知該泳池面積不大，並無不能注意之情形，
      被告竟疏於注意，離開泳池至十餘公尺外之健身房內教導其他住戶使用「體脂
      器」時，對被害人在泳池內之動態疏未再加理會，自難謂被告已盡注意義務；
      況且被害人黃香芸係生前落水，因窒息痛苦及求生之本能，致其剛溺水時（即
      錄影帶顯示十四時二十五分二十秒）背部朝上在泳池內漂浮掙扎，至錄影光碟
      顯示時間十四時二十六分三十秒，被害人即靜止不動且背部朝上漂浮泳池中，
      直至錄影光碟顯示時間十四時三十七分四十七秒，被害人才被拉上地面急救等
      情，亦經本院勘驗泳池現場錄影光碟無訛，並製有光碟勘驗筆錄可稽，然被告
      於警詢時竟供承伊當日下午二時三十七分許發現被害人游了一段距離後背面朝
      上漂浮在水面上沒有動靜，以為被害人在作閉氣漂浮動作，而未加以理會，伊
      即進入健身房教導住戶使用器材，至同日下午二時四十分許，出健身房後發現
      被害人還在泳池水面上漂浮，伊才覺得有異狀，立即下水救援，益徵被告未盡
      注意之能事；且本件被害人溺水窒息死亡與被告之過失行為間，亦有相當因果
      關係，足認被告上開自白與事實相符。本案事證明確，被告業務過失致死犯行
      洵堪認定。
（三）被告係從事救生業務之人，其疏於業務上之注意，致生被害人死亡之結果，核
      其所為係犯刑法第二百七十六條第二項之業務過失致死罪。爰審酌被告素行良
      好，具有游泳池救生之專業知識，卻未盡救生注意之能事，致延誤被害人溺水
      救治時機，造成被害人死亡，嗣被告賠償被害人家屬新台幣五十萬元（有板信
      商業銀行支票、收受支票收據、委託書影本可稽），及被告犯後坦承犯行，態
      度尚稱良好等一切情狀，量處如主文所示之刑，資為懲儆。末查，被告前未曾
      受有期徒刑以上刑之宣告，有台灣高等法院被告全國前案紀錄表可按，其因過
      失犯罪，且已賠償被害人家屬五十萬元，經此起訴審判，應知所警惕，當無再
      犯之虞，本院因認對其所宣告之刑以暫不執行為適當，爰併予宣告緩刑如主文
      所示，以勵自新。
三、應適用之法條：
    依刑事訴訟法第二百七十三條之一第一項、第三百十條之二、第四百五十四條第
    二項、第二百九十九條第一項前段，刑法第二百七十六條第二項、第七十四條第
    一款，罰金罰鍰提高標準條例第一條前段，判決如主文。
本案經檢察官甲○○到庭執行職務。
中　　　華　　　民　　　國　　九十三　　年　　　十　　　月　　 十八 　　日
                              臺灣板橋地方法院刑事第七庭
                                  審判長法　官  鄭水銓
                                        法　官  陳福來
　　　                                  法  官  楊志雄
右正本證明與原本無異
如不服本判決應於送達後十日內向本院提出上訴狀
      　　　                            書記官  胡勤義
中　　　華　　　民　　　國　　九十三　　年　　　十　　　月　　 十八 　　日
附錄本案論罪科刑法條全文：
刑法第二百七十六條
因過失致人於死者，處二年以下有期徒刑、拘役或二千元以下罰金。
從事業務之人，因業務上之過失犯前項之罪者，處五年以下有期徒刑或拘
役，得併科三千元以下罰金。
